【裁判字號】    99,台上,5333
【裁判日期】    990826
【裁判案由】    違反臺灣地區與大陸地區人民關係條例
【裁判全文】
最高法院刑事判決            九十九年度台上字第五三三三號
上  訴  人  甲○○
上列上訴人因違反台灣地區與大陸地區人民關係條例案件，不服
台灣高等法院台南分院中華民國九十九年六月十五日第二審判決
（九十九年度上訴字第三三二號，起訴案號：台灣台南地方法院
檢察署九十七年度偵字第一三五三五號），提起上訴，本院判決
如下：
    主  文
上訴駁回。
    理  由
按刑事訴訟法第三百七十七條規定，上訴於第三審法院，非以判
決違背法令為理由，不得為之。是提起第三審上訴，應以原判決
違背法令為理由，係屬法定要件。如果上訴理由書狀並未依據卷
內訴訟資料，具體指摘原判決不適用何種法則或如何適用不當，
或所指摘原判決違法情事，顯與法律規定得為第三審上訴理由之
違法情形，不相適合時，均應認其上訴為違背法律上之程式，予
以駁回。本件原判決認定上訴人甲○○明知蔡玉山、胡泰山、邱
朝陽及潘龍鳳等人，均無與大陸地區女子丁玉琴、陳小琴、楊月
珍及宋艷結婚之真意，仍提供旅費予蔡玉山等人分別前往大陸地
區，與丁玉琴等人辦理假結婚。嗣取得當地公證書後，持向財團
法人海峽交流基金會驗證，再以探親名義，向內政部警政署入出
境管理局（已改制為內政部入出國及移民署）申請核發入出境證
，先後使丁玉琴、陳小琴、楊月珍非法進入台灣地區，宋艷則尚
未入境等情，爰撤銷第一審關於上訴人部分之判決，改判仍論處
上訴人共同使大陸地區人民非法進入台灣地區罪刑，已敘明所憑
之證據及認定之理由。復以上訴人否認犯罪所持之辯解，不足採
信，指駁綦詳。所為論敘，俱有卷存之證據資料可資覆按。上訴
意旨對於原判決究竟如何違背法令，未依據卷內訴訟資料具體指
摘，僅漫稱大陸女子辦理真結婚來台，必須給付仲介費，上訴人
因有利潤，故曾介紹陳春榮等人與大陸女子結婚，並未收費，且
係上訴人提供機票等費用，帶同彼等赴大陸地區結婚，至結婚後
是否留得住大陸新娘，則係彼等家務事。又由證人陳文祥之證言
可知，機票費用係上訴人所支付，另證人蔡玉山之證言反覆不實
，不可僅憑其片面之詞，遽認上訴人犯罪云云，徒就原審採證認
事職權之適法行使，暨原判決已明白論斷之事項，任意指摘，不
符第三審上訴之法定要件。其關於使大陸地區人民非法進入台灣
地區部分之上訴為違背法律上之程式，應予駁回。再者，原判決
關於上訴人牽連犯之輕罪即刑法第二百十六條、第二百十四條行
使使公務員登載不實文書部分，依刑事訴訟法第三百七十六條第
一款之規定，本不得上訴於第三審法院，而前揭重罪部分之上訴
，既應從程序上駁回，則輕罪部分之上訴即無審判不可原則之適
用，無從併予審判，亦應駁回之。
據上論結，應依刑事訴訟法第三百九十五條前段，判決如主文。
中    華    民    國  九十九  年    八    月  二十六  日
                      最高法院刑事第十庭
                          審判長法官  花  滿  堂
                                法官  黃  正  興
                                法官  陳  東  誥
                                法官  林  錦  芳
                                法官  洪  昌  宏
本件正本證明與原本無異
                                      書  記  官
中    華    民    國  九十九  年    八    月   三十   日
                                                      K

司法院資訊處製作；財團法人民間司法改革基金會備份。
